【裁判字號】    92,易,347
【裁判日期】    920708
【裁判案由】    竊盜
【裁判全文】
臺灣新竹地方法院刑事判決                          九十二年度易字第三四七號
    公  訴  人  臺灣新竹地方法院檢察署檢察官
    被      告  丙○○
右列被告因竊盜案件，經檢察官聲請簡易判決處刑（九十一年度偵字第六七一八號）
，本院認不應以簡易判決處刑，改用通常程序審理，判決如左：
    主  文
丙○○無罪。
    理  由
一、本件聲請簡易判決處刑意旨略以：被告丙○○意圖為自己不法之所有，於民國九
    十一年三月十三日某時，在新竹市華邦電子股份有限公司（下稱華邦公司）旁工
    地內，竊取告訴人暐聯營造股份有限公司（下稱暐聯公司）所有之鏟裝機一輛，
    得手後並以新台幣（下同）十五萬元之價格售予不知情之甲○○（經檢察官不起
    訴處分確定）。嗣甲○○復雇用不知情之鍾順貴（亦經檢察官不起訴處分確定）
    於同年四月十日下午三時許，在桃園縣中壢市○○路一七號前之工地內，使用上
    開鏟裝機時，為警循線查獲。而認被告涉有刑法第三百二十條第一項之竊盜罪嫌
    等語。
二、按犯罪事實應依證據認定之，無證據不得推定其犯罪事實；被告之自白，非出於
    強暴、脅迫、利誘、詐欺、疲勞訊問、違法羈押或其他不正之方法，且與事實相
    符者，得為證據，刑事訴訟法第一百五十四條、第一百五十六條第一項亦定有明
    文。按被告雖經自白，仍應調查其他必要之證據，以察其與事實是否相符，苟無
    法證明其與事實相符，根本即失其證據之證明力，不得採為判斷事實之根據。又
    被告之自白與事實是否相符，須依具體情事，如現場跡象、被害人指供或調查其
    他之必要證據，以認定之，不能憑空臆測，認為與事實相符，而採為判決基礎。
    最高法院四十六年台上字第八０九號、第一七０號分別著有判例。
三、公訴人認被告涉有前揭竊盜罪嫌，無非以右開竊盜之犯罪事實，業據被告丙○○
    自白（見臺灣新竹地方法院檢察署九十一年度偵字第六七一八號卷【下稱第六七
    一八號卷】第七頁）、告訴代理人丁○○指訴（見臺灣桃園地方法院檢察署九十
    一年度偵字第七一五九號影印卷【下稱第七一五九號影印卷】第七頁）、證人乙○○、甲○○之證述（見第七一五九號影印卷第二十頁、第四十二至四十三頁、
    第四十六頁、第六七一八號卷第七至八頁），並有贓物認領（保管）領據一紙（
    見第七一五九號影印卷第二十五頁反面）等為其依據。
四、訊據被告丙○○堅詞否認有公訴人所指竊盜犯行，辯稱略以：伊未偷本件鏟裝機
    ，鏟裝機係證人乙○○介紹渠有朋友要賣鏟裝機而由伊再介紹賣給證人甲○○，
    伊知道鏟裝機為贓物仍居間介紹，本件獲利五萬元等語。經查：
  1.告訴代理人丁○○於警訊指稱本件暐聯公司失竊之鏟裝機係九十一年三月十四日
    十一時許在華邦公司旁工地內發現遭竊等語（見第七一五九號卷第二十三頁），
    及於本院調查時中指稱：九十一年三月十四日上午巡視工地的時候發現鏟裝機不
    見後，詢問工地的同事，同事表示三月十三日晚上十二點的時候還有看見鏟裝機
    ，伊隔天早上去巡視始發現不見，不知道確切失竊時間等語（見本院九十二年六
    月三日訊問筆錄第五頁），是本件並無目睹失竊之經過或行竊之人，告訴代理人
    亦未目睹，故告訴人代理之指述及出具之贓物認領（保管）領據、進口報單、估
    價單等，均僅能客觀的證明該鏟裝機為告訴人失竊之物；
  2.而被告於警訊、檢察官初訊時均供稱係幫證人乙○○介紹買主等語（見第七一五
    九號影印卷第十至十頁、第四十二頁反面、第四十六頁），雖嗣後曾於偵查中坦
    承犯竊盜罪，然被告就其行竊時間、地點，行竊手法均未有所陳述，僅泛稱：我
    認罪了，我承認犯竊盜罪等語（見第六七一八號卷第七頁），是被告並未就其行
    竊時間、地點、手法等細節有所陳述，無從調查此認罪之陳述是否與事實相符。
  3.而證人甲○○於偵查中已證稱鏟裝機係向被告所買，被告說鏟裝機是朋友的等語
    ，並於本院調查時結證稱被告是說朋友有鏟裝機，問要不要買，交鏟裝機時，還
    有一個人跟被告過來等語（見本院九十二年六月三日訊問筆錄第十至十一頁），
    證人乙○○於偵查中亦不否認曾介紹一位江姓朋友予被告認識（見第六七一八號
    卷第七、八頁），並於本院調查時結證稱有介紹朋友予被告認識，渠等私底下有
    聊鏟裝機之事等語（見本院九十二年六月三日訊問筆錄第八頁），即與被告所辯
    係居間幫忙介紹買賣鏟裝機之情相符。
  4.是檢察官所舉被告於偵查中認罪之陳述、告訴代理之指述、證人甲○○、乙○○
    於偵查中之證述，均不足以作為認定被告犯有檢察官所指竊盜犯行之積極證據，
    即應為被告無罪之諭知。至被告坦承知悉鏟裝機為贓物仍居間介紹是否涉及其他
    罪嫌，應由檢察官另行偵辦之，附此敘明。
五、據上論斷，應依刑事訴訟法第四百五十二條、第三百零一條第一項，判決如主文
    。
本案經檢察官鍾曉亞到庭執行職務。
中      華      民      國    九十二    年      七      月      八      日
                                    臺灣新竹地方法院刑事第二庭
                                            法    官  黃美盈
如不服本判決，應於判決送達後十日內向本院提出上訴狀( 應附繕本 )，上訴於
臺灣高等法院 。
右正本證明與原本無異。
                                      書 記 官  吳尚文
中      華      民      國    九十二    年      七      月      十      日


司法院資訊處製作；財團法人民間司法改革基金會備份。
